【裁判字號】    92,交簡上,95
【裁判日期】    921128
【裁判案由】    公共危險
【裁判全文】
臺灣高雄地方法院刑事判決                        九十二年度交簡上字第九五號
    上  訴  人
    即  被  告  乙○○
右列被告因公共危險案件，不服臺灣高雄地方法院交通法庭九十二年度交簡字第一五
五三號，中華民國九十二年七月十一日第一審簡易判決（聲請簡易判決處刑書案號：
臺灣高雄地方法院檢察署九十二年度偵字第一一五０八號），提起上訴，本院管轄之
第二審合議庭判決如左：
    主  文
原判決撤銷。
乙○○無罪。
    理  由
一、公訴意旨以：被告即上訴人乙○○明知在飲酒後已不能安全駕駛動力交通工具，
    仍於民國九十二年五月十七日中午十二時四十五分許，駕駛車牌號碼ＷＢ－八二
    九號營業用大貨車，行經高雄縣旗山鎮○○路與復新街口時為警查獲，並測得其
    呼氣酒精濃度含量達每公升零點六八毫克（ＭＧ／Ｌ），因認被告乙○○涉犯刑
    法第一百八十五條之三服用酒類，不能安全駕駛動力交通工具罪嫌云云。
二、按被告未經審判證明有罪確定前，推定其為無罪。犯罪事實應依證據認定之，無
    證據不得認定犯罪事實；不能證明被告犯罪者，應諭知無罪之判決，刑事訴訟法
    第一百五十四條、第三百零一條第一項分別定有明文。又事實之認定，應憑證據
    ，如不能發現相當證據，或證據不足以證明，自不能以推測或擬制之方法，以為
    裁判之基礎；認定不利於被告之事實，須依積極證據，苟積極證據不足為不利於
    被告事實之認定時，即應為有利於被告之認定，更不必有何有利之證據，最高法
    院四十年臺上字第八六號、三十年上字第八一六號著有判例足資參照。
三、訊據被告乙○○堅詞否認有何公訴意旨所載之犯行，辯稱：伊並非九十二年五月
    十七日當天接受警方酒測之人，是甲○○冒伊名字接受酒測等語。經查：證人王
    進裕警員即本案之查獲員警，於本院審理中證稱：伊雖然有在前揭時、地查獲一
    名自稱「乙○○」之人有上述服用酒類，不能安全駕駛動力交通工具之犯行，並
    對該名自稱「乙○○」之人實施酒精濃度測試，及開立舉發違反道路交通管理事
    件通知單（下稱舉發通知單），與函送臺灣高雄地方法院檢察署偵辦，但當日該
    名自稱「乙○○」之人，並非被告，而是今日在庭上之證人甲○○等語（見本院
    九十二年十一月十八日審判筆錄），核與證人甲○○於本院審理中所證：九十二
    年五月十七日當日，是伊冒用被告之名義在舉發通知單及警詢筆錄上簽名等語，
    互核一致；且證人甲○○冒用被告名義，偽簽被告署押於舉發通知單上後交予警
    方，業經本院以九十二年度簡字第三Ｏ一八號認其有行使偽造私文書之犯行，並
    判處有期徒刑三月等情，亦有本院之判決書一份在卷足憑，故被告確非九十二年
    五月十七日接受警方酒測之人，應可認定。此外，卷內亦無其他證據足資證明上
    訴人有如公訴意旨所載之犯行，揆諸前揭法條及判例意旨之說明，尚難認被告有
    何服用酒類，不能安全駕駛動力交通工具之犯行，既不能證明被告犯罪，依法應
    為被告無罪之判決。公訴人以呼氣之酒精濃度測試紙、舉發通知單各一份，及「
    乙○○」（甲○○所冒名）之警詢筆錄一份認被告涉有前揭犯嫌，原審因而為被
    告科刑之判決，即有未洽，被告上訴意旨以此指摘原判決不當，為有理由，應予
    准許，爰將原判決撤銷，並諭知被告無罪。
據上論斷，應依刑事訴訟法第四百五十五條之一、第三百六十九條第一項前段、第三
百六十四條、第三百零一條第一項，判決如主文。
本案經檢察官丙○○到庭執行職務。
中      華民      國    九十二    年     十一     月    二十八    日
                                    臺灣高雄地方法院刑事第十一庭
                                      審判長法  官  李  璧  君
                                            法  官  卓  立  婷
                                            法  官  吳  志  豪
右正本證明與原本無異。
如不服本判決，應於判決送達後十日內，向本院提出上訴狀。
                                            書記官  邱  秋  珍
中      華      民      國    九十二    年     十一     月    二十八    日


司法院資訊處製作；財團法人民間司法改革基金會備份。
